最　高　行　政　法　院　裁　定
　　　　　　　　　　　　　　　　　　 96年度裁字第01598號
上　訴　人　甲○○
被 上訴 人　財政部臺灣省中區國稅局
代　表　人　乙○○
上列當事人間因綜合所得稅事件，上訴人對於中華民國95年1月4
日臺中高等行政法院94年度訴字第436號判決，提起上訴，本院
裁定如下：
    主  文
上訴駁回。
上訴審訴訟費用由上訴人負擔。
    理  由
一、按對於高等行政法院判決之上訴，非以其違背法令為理由，
    不得為之，行政訴訟法第242條定有明文。又提起上訴，應
    以上訴狀表明上訴理由並應添具關於上訴理由之必要證據，
    復為同法第244條第1項第4款及第2項所明定。是當事人提起
    上訴，如以原審判決有不適用法規或適用不當為理由時，其
    上訴狀應有具體之指摘，並揭示該法規之條項或其內容；如
    以原審判決有同法第243條規定所列各款情形之當然違背法
    令為理由時，其上訴狀應揭示合於該款之事實，及依訴訟資
    料合於該違背法令之具體事實。如上訴狀未依此項方法表明
    ，或其所表明者，顯與上開法條規定之情形不相合時，即難
    認為已對原審判決之違背法令有具體之指摘，其上訴自難認
    為合法。
二、上訴意旨略謂：被上訴人調借帳簿憑證時並未製作收據交上
    訴人執存，上訴人自無從提出以為證明。反之，倘被上訴人
    確實有製作簽收收據交上訴人執存，被上訴人當可提示「調
    借帳簿憑證時即掣作簽收收據之第二聯與第三聯」以為證明
    。原判決不責成被上訴人提示該證據，卻責成上訴人提示其
    從未收受之收據，顯有重要證據未予審酌之違法云云。
三、經查，上訴意旨中有關「被上訴人是否已將上訴人提供查核
    之帳證返還予上訴人」一節，純屬事實認定問題，而上訴意
    旨所指原判決採證違法等情，無非係上訴人個人主觀上歧異
    之認知及法律意見，尚難謂對於原判決究竟與本件應適用之
    成文法、司法院解釋、或本院之判例有何違背已為具體說明
    ，自難認為對該部分高等行政法院判決之如何違背法令已有
    具體之指摘。又縱使上訴人遺失系爭裝潢費用之憑證，惟上
    訴人亦未能提出其支付系爭裝潢費用廠商之發票或收據之存
    根供被上訴人查核，自難僅憑上訴人所提之日記帳及支票存
    根，而將系爭裝潢費用認列為85年度之攤提折舊等情，業經
    原判決詳予論駁，上訴人重申其於原審之主張，亦難認為對
    原判決之如何違背法令已有具體之指摘，揆諸首揭說明，其
    上訴難謂合法，應予駁回。
四、依行政訴訟法第249條第1項前段、第104條、民事訴訟法第9
    5條、第78條，裁定如主文。
中　　華　　民　　國　　96　　年　　7　　 月　　19　　日
                  第二庭審判長法  官　鄭　淑　貞
                              法  官  黃　合　文
                              法  官　吳　明　鴻
                              法  官　鄭　小　康
                              法  官　帥　嘉　寶
以  上  正  本  證  明  與  原  本  無  異
中　　華　　民　　國　　96　　年　　7　　 月　　20　　日
　　　　　　　　　　　　　　　書記官　蘇　金　全
